# 关于不征税补贴收入是否应作为经营费用的抵减项问题

提问人：张晓荣 时间：2011-05-27 17:45:43
前提：A公司的X项目 2010 年发生运费支出 217 万元，计入“经营费用”科目； 收到国家运费补贴 174 万元，属不征税收收入，计入“补贴收入”科目； 问题是： 会计师事务所在审计时认为收到的补贴收入 174 万元应作为经营费用-运费的冲减项目，不单独列示，且在汇算清缴时，按应纳税所得额=利润=收入-成本-费用=75万元计算缴纳企业所得税18.75万元。 我的理解是：由于运费补贴应作为“补贴收入”单独在损益表上体现才能更清晰的反映该项目的利润来源，X项目 2010 年的利润总额=收入成本-费用+补贴收入=75万元。且174 万元属不征税收入，汇算清缴时应对利润总额进行调整，该项目调整后的应纳税所得额应为-99万元，不应缴纳企业所得税。 请问事务所得方法是否正确，倒底应该如何处理这笔补贴收入？如何纳税？请指教！谢谢

回答人：chenyiwei
会计上应当将经营费用和补贴收入分别列报在不同的报表项目中，不受税务处理方法的影响。主要考虑是：政府补助的会计处理应当采用总额法；并且《企业会计准则第 30 号—财务报表列报》第七条规定：“财务报表中的资产项目和负债项目的金额、收入项目和费用项目的金额不得相互抵销，但其他会计准则另有规定的除外”。